# RADOSŁAW SIWEK

FRONTEND DEVELOPER

#### O MNIE

Mam na imię Radek i mam 20 lat. W 2022 roku zacząłem uczyć się programowania, a konkretnie tworzenia stron internetowych i aplikacji. Ukończyłem kilka kursów i aktualnie pracuję nad doskonaleniem swoich umiejętności oraz poznawaniu nowych języków i technologii.

#### ZAINTERESOWANIA

- · Manga / Anime
- Motoryzacja
- Podróże

### **INFORMACJE**

TELEFON:

+48 609 990 315

E-MAIL:

insired@gmail.com

PORTFOLIO:

https://rsiwek777.github.io/portfolio/

GITHUB:

https://github.com/rsiwek777

## WYKSZTAŁCENIE

## TEB EDUKACJA JELENIA GÓRA

Technik Informatyk | 2018-2022

- Kwalifikacja EE-08 Montaż i eksploatacja systemów komputerowych, urządzeń peryferyjnych i sieci
- Kwalifikacja EE-09 Programowanie i bazy danych

## UMIEJĘTNOŚCI

- Języki i technologie: HTML, CSS, JavaScript, SASS, Bootstrap, Git, Github, GULP, Adobe XD
- Podstawowa znajomość SEO, UI/UX, RWD
- · Umiejętność pracy zespołowej
- Staranność w wykonywaniu zadań

# DOŚWIADCZENIE ZAWODOWE

08.2019 - 02.2020 Obsługa kina / Bileter | Helios 07.2021 - 05.2022 Sprzedawca | Sklep spożywczy

## JĘZYKI

• Angielski (B2)

Wyrażam zgodę na przetwarzanie moich danych osobowych dla potrzeb niezbędnych do realizacji procesu rekrutacji zgodnie z Rozporządzeniem Parlamentu Europejskiego i Rady (UE) 2016/679 z dnia 27 kwietnia 2016 r. w sprawie ochrony osób fizycznych w związku z przetwarzaniem danych osobowych i w sprawie swobodnego przepływu takich danych oraz uchylenia dyrektywy 95/46/WE (RODO).